

#### **CONTATO**

- Rua General Osório 450 apt 404, CENTRO
- 53999577604
- 🦪 jonathanpereira263@hotmail.com

# HABILIDADES E COMPETÊNCIAS

- Circuitos Eletrônicos
- Programação de Microcontroladores (C/C++, Python)
- Sistemas Embarcados
- Desenvolvimento de Projetos Eletrônicos
- Simulação e Modelagem
- Instrumentação Eletrônica

## **IDIOMAS**

Básico

Português: Língua materna

Inglês: B2
Intermediário alto
Espanhol: A2

# Jonathan Weber Pereira

## **RESUMO**

Engenheiro Eletrônico altamente motivado e qualificado, em formação pela Universidade Federal de Pelotas (UFPel), com sólida formação acadêmica e experiência prática em eletrônica e sistemas embarcados. Possuo habilidades técnicas em projetos de circuitos eletrônicos, programação de microcontroladores e soluções de automação.

## **EXPERIÊNCIA**

Voluntário

03/2017 - 12/2017

UFPEL - Pelotas, RS

 Desenvolvimento de um sistema de rastreamento real-time da frota de ônibus da universidade.

#### **Pesquisador**

08/2018 - 07/2019

**UFPEL** - Pelotas, RS

 Desenvolvimento de material didático para as aulas práticas da disciplina de antenas.

#### **Pesquisador**

08/2019 - 12/2022

UFPEL - Pelotas, RS

- Revisão bibliográfica detalhada sobre o desenvolvimento e aplicação dos sensores inteligentes nas redes LoraMESH;
- Desenvolvimento e aplicação de sensores na área agrícola, utilizando módulos de comunicação LoraMESH;

# FORMAÇÃO ACADÊMICA

**Bacharel**: Engenharia Eletrônica, 03/2016 – 09/2023 **Universidade Federal de Pelotas** – Pelotas

- Desenvolvimento de Projetos: Concepção e implementação de projetos de eletrônica avançada, incluindo circuitos analógicos e digitais, sistemas de controle e sistemas embarcados.
- Programação e Microcontroladores: Proficiência em linguagens de programação como C/C++ e Python, com experiência na programação de microcontroladores (ex: Arduino, Raspberry Pi).
- Laboratórios e Práticas: Participação ativa em laboratórios práticos de eletrônica, adquirindo experiência na montagem e teste de circuitos eletrônicos.